【裁判字號】    99,訴,1058
【裁判日期】    991112
【裁判案由】    毒品危害防制條例
【裁判全文】
臺灣臺北地方法院刑事判決              99年度訴字第1058號
公  訴  人  臺灣臺北地方法院檢察署檢察官
被      告  甲○○
上列被告因違反毒品危害防制條例案件，經檢察官提起公訴（99
年度毒偵字第2097號），嗣因被告就被訴事實為有罪之陳述，本
院告知被告簡式審判程序之旨，並聽取當事人之意見後，裁定改
依簡式審判程序進行，判決如下：
    主  文
甲○○施用第一級毒品，處有期徒刑捌月。扣案第二級毒品甲基
安非他命壹包（不含包裝袋，驗餘淨重零點玖陸捌公克）沒收
銷燬；包裝上開毒品之包裝袋壹個沒收。
    事  實
一、甲○○前因施用毒品案件，經本院以87年度毒聲字第12437
    號裁定送觀察、勒戒後，認無繼續施用毒品之傾向，業經臺
    灣臺北地方法院檢察署檢察官以87年度偵字第9806 號為不
    起訴之處分確定。又因施用毒品案件，經本院於88年間以88
    年度毒聲字第2017號裁定送觀察、勒戒後，認無繼續施用毒
    品之傾向，業經該署檢察官以88年度毒偵字第195號、88年
    度偵字第10127、12588號為不起訴之處分確定。復因施用毒
    品，經本院以88年度毒聲字第3163號裁定送觀察、勒戒後，
    認有繼續施用毒品之傾向，再經本院以89年度毒聲字第159
    號裁定令入戒治處所施以強制戒治，於90年7月21日執行完
    畢。又因施用毒品案件，經本院以90年度訴字第441號判決
    判處應執行有期徒刑1年6月確定。於93年間再因施用毒品案
    件，經本院以93年度訴字第878號判決判處應執行有期徒刑1
    年7月確定。
二、竟猶不知悔改，基於施用第一、二級毒品之犯意，於99年5
    月18日晚上6、7點，在不詳處所，將第一級毒品海洛因、第
    二級毒品甲基安非他命放入玻璃球吸食器以燒烤方式，同時
    施用第一級毒品海洛因及第二級毒品甲基安非他命1次。嗣
    於99年5月20日晚間8時許，為警在臺北縣新店市○○路110
    巷41號4樓查獲，並扣得第二級毒品安非他命1包（淨重0.
    9370公克，驗餘淨重0.9368公克）。
三、案經臺北縣政府警察局土城分局報告臺灣臺北地方法院檢察
    署檢察官偵查起訴。
    理  由
壹、程序方面：
    按本件被告甲○○所犯係死刑、無期徒刑、最輕本刑為3年
    以上有期徒刑以外之罪，其於準備程序就前揭被訴事實為有
    罪之陳述，經法官告知簡式審判程序之旨，並聽取其與公訴
    人之意見後，本院認無不得或不宜改依簡式審判程序進行之
    處，爰依刑事訴訟法第273條之1第1項之規定，裁定本件由
    受命法官獨任進行簡式審判程序，合先敘明。
貳、實體方面：
一、認定事實部分：
    訊據被告甲○○對於前揭犯罪事實均坦承不諱，本院復審酌
    ：
  (一)查被告前因施用毒品案件，而有如前揭犯罪事實欄所載經送
    觀察勒戒及強制戒治執行完畢釋放之紀錄，且有如前揭犯罪
    事實欄所載之論罪科刑之紀錄，此有臺灣高等法院被告前案
    紀錄表1份在卷可按。是以被告於涉本案之前，業曾因施用
    毒品案件，經送前揭觀察勒戒，且被告於前揭觀察勒戒執行
    完畢釋放後之5年內，多次犯施用毒品罪，自應依法追訴審
    判甚明。
  (二)次查，經警將自被告處所採之尿液送驗結果，係呈嗎啡及甲
    基安非他命陽性反應，此有臺北縣政府警察局土城分局偵辦
    毒品案尿液編號及姓名對照表、臺灣檢驗科技股份有限公司
    出具之濫用藥物檢驗報告在卷可稽（見99年度毒偵字第2097
    號偵查卷第41至42頁）。查以，酵素免疫分析法屬免疫學分
    析原理，當其他藥物化學結構相近才可能引起偽陽性；氣相
    層析質譜儀法則係目前確認藥物篩檢結果時最常採用之確認
    方法，在良好的操作條件下，以氣相層析質譜儀作藥物及其
    代謝物之定性及定量分析，幾乎不會有偽陽性反應產生，行
    政院衛生署管制藥品管理局92年6月20日管檢字第092000471
    3號函函述甚明，是本件上開檢驗報告結果，應屬精確而堪
    採信。且依據Clark's Isolation and Identification of
    Drugs第二版記述：施用海洛因後24小時內經由尿液排出之
    量可達使用劑量之百分之八十，至於施用多久後仍可檢出相
    關成分，依據Cone及Welch發表於Journal of AnalyticalTo
    xicology（1991）之報告，可檢測到嗎啡之期間平均約可達
    26小時（行政院衛生署管制藥品管理局90年5月4日管檢字第
    939 02號函參照）。另依文獻Clark's Isolation and Iden
    tification of Drugs第三版之記述：施用甲基安非他命後
    24小時內，約有施用劑量之百分之七十由尿中排出，經人體
    可代謝出甲基安非他命原態及其代謝物安非他命，依據Jona
    than M.等人2002年文獻報導，以5名測試者於4週內分4次使
    用，每次施用甲基安非他命20mg劑量後，收集其尿液並以25
    0ng/ml為閾值時，其最長檢出時間為96小時（行政院衛生署
    管制藥品管理局93年7月22日管檢字第0930006615號函參照
    ）。準此而論，被告之尿液經以氣相層析質譜儀分析法檢驗
    ，既係呈嗎啡及甲基安非他命陽性反應，顯見被告應有在前
    揭犯罪時間施用第一級毒品海洛因及第二級毒品甲基安非他
    命之行為甚明。
  (三)此外，本件扣案之白色晶體1包經送驗結果，確係甲基安非
    他命無訛（淨重0.9370公克），此有交通部民用航空局航空
    醫務中心99年6月3日航藥鑑字第0993614號毒品鑑定書在卷
    可稽，由此益見被告確有施用甲基安非他命無誤。
  (四)綜上所述，被告前曾犯有施用毒品，經送前揭觀察勒戒，而
    屬於前揭觀察勒戒執行完畢釋放後，5年內多次犯施用毒品
    罪之情形，本件事證明確，被告犯行應堪認定。
二、論罪科刑：
  (一)查海洛因、甲基安非他命分屬毒品危害防制條例第2條第2項
    第1款所規定之第一級毒品及同條項第2款所規定之第二級毒
    品，核被告所為，分別係犯毒品危害防制條例第10條第1項
    施用第一級毒品罪及同條第2項施用第二級毒品罪。被告持
    有毒品，復進而施用，其持有毒品之低度行為，為施用毒品
    之高度行為所吸收，均不另論罪。又被告以一施用行為，同
    時觸犯上開二罪，為想像競合犯，依刑法第55條規定，應從
    一重之施用第一級毒品罪處斷。
  (二)本院審酌被告施用毒品，足以戕害其身心，滋生其他犯罪，
    惡化治安，嚴重損及公益，且被告前曾犯有施用毒品，復經
    觀察勒戒、強制戒治執行完畢，其竟再為本件施用毒品犯行
    ，顯見其不思悔改，自我控制能力亦顯不佳；惟另考量被告
    於犯後已能坦承犯行，而其施用毒品之行為於本質上係屬自
    我戕害行為，反社會性之程度應屬較低，兼衡其之犯罪動機
    、目的、智識程度及其家庭經濟狀況等一切情狀，分別量處
    如主文所示之刑，並定其應執行刑。又扣案之甲基安非他命
    1包（不含包裝袋，驗餘淨重0.9368公克）既屬第二級毒品
    ，爰依毒品危害防制條例第18條第1項前段規定，併予宣告
    沒收銷燬之（惟鑑驗耗用之毒品既已滅失，自毋庸宣告沒收
    銷燬）。至於包裝上開毒品之包裝袋1個，具有包裝毒品、
    防止其裸露而便於持有及施用之功能，與該等毒品本身均為
    被告所有之物，爰均依刑法第38條第1項第2款規定宣告沒收
    。
據上論斷，應依刑事訴訟法第273條之1第1項、第299條第1項前
段，毒品危害防制條例第10條第1項、第2項、第18條第1項前段
，刑法第11條、第55條、第38條第1項第2款，判決如主文。
本案經檢察官郭郁到庭執行職務。
中    華    民    國    99    年    11    月    12    日
                  刑事第七庭    法  官  章曉文
以上正本證明與原本無異。
如不服本判決應於收受送達後10日內向本院提出上訴書狀，並應
敘述具體理由；其未敘述上訴理由者，應於上訴期間屆滿後20日
內向本院補提理由書（均須按他造當事人之人數附繕）「切勿逕
送上級法院」。
                                書記官  林義盛
中    華    民    國    99    年    11    月    12    日
附錄本案論罪法條
毒品危害防制條例第10條
施用第一級毒品者，處6月以上5年以下有期徒刑。
施用第二級毒品者，處3年以下有期徒刑。

司法院資訊處製作；財團法人民間司法改革基金會備份。
